【裁判字號】    95,裁,1581
【裁判日期】    950720
【裁判案由】    進口貨物核定完稅價格
【裁判全文】
最  高  行  政  法  院  裁  定
                                     95年度裁字第01581號
上  訴  人  財政部基隆關稅局
代  表  人  甲○○
被上訴人    萬海通有限公司
代  表  人  乙○○
上列當事人間因進口貨物核定完稅價格事件，上訴人對於中華民
國94年1月6日臺北高等行政法院93年度簡字第616號判決，提起
上訴，本院裁定如下：
    主  文
上訴駁回。
上訴審訴訟費用由上訴人負擔。
    理  由
一、按對於適用簡易程序之裁判提起上訴或抗告，須經最高行政
    法院許可，且該許可以訴訟事件所涉及之法律見解具有原則
    性者為限，行政訴訟法第235條定有明文。所謂訴訟事件涉
    及之法律見解具有原則性，係指該事件所涉及之法律問題意
    義重大，而有加以闡釋之必要情形而言，如對於行政命令是
    否牴觸法律所為之判斷，或就同類事件所表示之法律見解與
    其他高等行政法院或本院所表示之見解互相牴觸，有由本院
    統一法律上意見或確認其意見之必要情形屬之。
二、被上訴人於民國91年8月26日報運進口自中國大陸產製之冷
    凍蝦乙批（下稱系爭貨物，報單號碼：ＡＷ＼ＢＣ＼91＼Ｗ
    992＼7504），原申報單價FOB USD 0.55/KG，經上訴人准被
    上訴人繳納保證金，先行驗放，事後再加審查。嗣經財政部
    關稅總局驗估處（下稱驗估處）查價結果，改按CFR USD0.8
    /KG核估，上訴人乃據以增估補稅新臺幣（下同）28,634元
    。被上訴人不服，申請復查，未獲變更，提起訴願，遭決定
    駁回，提起行政訴訟，經原審判決撤銷訴願決定及原處分。
三、上訴意旨略以：（一）被上訴人進口系爭貨物時，未能檢附
    付款單據或成交文件，以證實原申報價格即為實際交易價格
    ，而同樣貨物、類似貨物價格、國內銷售價格或計算價格之
    資料亦付之闕如，是上訴人僅依驗估處查得之合理價格核定
    完稅價格。又依驗估處於93年7月查得大陸冷凍河蝦價格資
    料，清蝦為2-4CM每MT為CFR USD 1600元（CFR USD 1.6/KG
    ）、4-6CM每MT為CFR USD 3400元（CFR USD 3.4/KG），再
    依漁業署網站資料，溪蝦平均價格為NTD 137/KG（依據國內
    銷售價格測試之完稅價格為CIF USD 2.89KG），足證原核定
    價格適法合理，並無違法認定之處。（二）原申報價格與查
    得之合理價格相差達25%，是上訴人曾於復查階段請被上訴
    人提出說明，給予被上訴人陳述意見機會，故原審所述海關
    未依關稅法施行細則第13條規定給予納稅義務人合理申辯機
    會等情之瑕疵業經補正，原審未斟酌全辯論意旨及調查證據
    之結果，依論理及經驗法則判斷事實真偽，逕為上訴人未能
    說明無從調查同樣貨物價格或類似貨物價格之始末，與被上
    訴人未給予上訴人陳述意見機會之認定，核與行政訴訟法第
    189條規定相違，原審判決實有未當云云。
四、經核上訴理由無非否認原審指稱上訴人未能說明無從調查同
    樣貨物價格或類似貨物價格及未給予被上訴人陳述意見之機
    會，顯係就原審取捨證據、認定事實之職權行使，指摘其為
    不當，並未表明本件所涉及之法律見解，何以具有原則重要
    情事，上訴人提起上訴，不合首揭之規定，不應許可，其上
    訴難謂合法，應予駁回。
五、依行政訴訟法第249條第1項前段、第104條、民事訴訟法第9
    5條、第78條，裁定如主文。
中    華    民    國    95    年    7     月    20    日
                  第三庭審判長法  官  趙  永  康
                              法  官  黃  合  文
                              法  官  侯  東  昇
                              法  官  黃  淑  玲
                              法  官  林  文  舟
以  上  正  本  證  明  與  原  本  無  異
中    華    民    國    95    年    7     月    20    日
                              書記官  莊  俊  亨


司法院資訊處製作；財團法人民間司法改革基金會備份。
